【裁判字號】    98,台抗,327
【裁判日期】    980430
【裁判案由】    停止不動產拍賣程序
【裁判全文】
最高法院民事裁定              九十八年度台抗字第三二七號
再 抗告 人  新集興實業股份有限公司
法定代理人  甲○○
代  理  人  姚念林律師
上列抗告人因與相對人渣打國際商業銀行股份有限公司等間請求
停止不動產拍賣程序事件，對於中華民國九十八年二月二十五日
台灣高等法院裁定（九十八年度抗字第二八二號），提起再抗告
，本院裁定如下：
    主  文
再抗告駁回。
再抗告程序費用由再抗告人負擔。
    理  由
按執行名義成立後，如有消滅或妨礙債權人請求之事由發生，債
務人得於強制執行程序終結前，向執行法院對債權人提起異議之
訴。又供拍賣之數宗不動產，須其中一宗或數宗之賣得價金，已
足清償強制執行之債權額及債務人應負擔之費用時，其他部分始
有停止拍賣之必要。此觀強制執行法第十四條第一項前段、第九
十六條第一項規定自明。本件原法院維持台灣士林地方法院（下
稱執行法院）駁回再抗告人之停止拍賣程序聲請之裁定，駁回其
抗告，係以：再抗告人主張其已於執行名義成立後還款逾億元一
節，縱令屬實，依上說明，應另行提起債務人異議之訴以謀救濟
，非得據以在執行程序中聲明異議而主張應停止執行程序。又執
行法院拍定丙標之金額，尚不足清償相對人之債權，其他部分即
無停止拍賣之必要。至再抗告人主張執行法院就拍賣標的物之價
額計算過低，應重行鑑定價格云云，應係對於執行法院實施強制
執行之方法、應遵守之程序或其他侵害利益情事之爭執，雖得依
強制執行法第十二條第一項規定聲明異議，但該條項亦明文規定
強制執行不因而停止，故再抗告人執此請求停止拍賣程序，於法
亦屬無據等詞，為其論斷之基礎，經核於法洵無違誤。再抗告人
雖主張：債權金額之爭執，不具訟爭性，執行法院應依強制執行
法第三十條之一準用民事訴訟法第一百九十九條第二項規定，以
職權傳喚兩造到場查明云云。然再抗告人既係主張於執行名義成
立後已為部分清償，應屬強制執行法第十四條第一項前段規定之
情形，執行法院即無審查之權限及義務，自無調查必要。是再抗
告意旨猶執前詞及原法院贅敘者，指摘原裁定不當，求予廢棄，
非有理由。
據上論結，本件再抗告為無理由。依強制執行法第三十條之一，
民事訴訟法第四百九十五條之一第二項、第四百八十一條、第四
百四十九條第一項、第九十五條、第七十八條，裁定如主文。
中    華    民    國  九十八  年    四    月   三十   日
                      最高法院民事第六庭
                          審判長法官  朱  建  男
                                法官  顏  南  全
                                法官  林  大  洋
                                法官  沈  方  維
                                法官  王  仁  貴
      本件正本證明與原本無異
                                      書  記  官
中    華    民    國  九十八  年    五    月   十二   日
                                                     m


司法院資訊處製作；財團法人民間司法改革基金會備份。
